# 求助陈版，关于母公司向子公司追加投资的问题

提问人：KODOMO 时间：2021-10-23 08:32:00
股东协议约定“母公司以投资款形式直接向子公司注资 1000 万（假设），期间各方持股比例保持不变。注册资本未发生变更“同时协议约定，子公司收到投资款后。以往来款形式向集团内部其他关联方退回此笔投资款。
目前子公司个别报表处理时将收到的投资款计入了资本公积，款项尚未退回，母公司由于认为这笔钱后续需要退回，所以没有计入长投，直接计入了其他应收款。请问这种情况下双方应该怎么处理比较合理？

回答人：chenyiwei
“协议约定，子公司收到投资款后。以往来款形式向集团内部其他关联方退回此笔投资款”：是否说明子公司只是“走账”的工具和通道？由于子公司在收到款项时即承担了将其转给其他关联方的义务（此处涉嫌抽逃出资，但此处不讨论其合规性问题），则子公司应当将收到的投资款计入往来，不应确认为资本公积或其他权益项目。
如果款项转给集团内部关联方后，有明确的收回时间表，对方也承认该还款义务，则子公司或许可以将收到的投资款确认为资本公积，同时将提供给关联方的资金确认为一项对关联方的债权。但无论如何需关注该做法的合规性问题。